es: Clasificación de protección de entrada (IP): IP20; IP22; IP44; IP52; IP54; IP55; IP56; IP57; IP58; IP64; IP65; IP66; IP67; IP68; IP69; IP69K; IPX4; IPX5; IPX6; IPX7; IPX8; Sin calificación; Otros
hr-HR: Stupanj zaštite od prodora (IP): IP20; IP22; IP44; IP52; IP54; IP55; IP56; IP57; IP58; IP64; IP65; IP66; IP67; IP68; IP69; IP69K; IPX4; IPX5; IPX6; IPX7; IPX8; Nije ocijenjeno; Ostalo
sl-SI: Razred zaščite (IP): IP20; IP22; IP44; IP52; IP54; IP55; IP56; IP57; IP58; IP64; IP65; IP66; IP67; IP68; IP69; IP69K; IPX4; IPX5; IPX6; IPX7; IPX8; Ni ocenjeno; Drugo
bg-BG: Степен на защита от проникване (IP): IP20; IP22; IP44; IP52; IP54; IP55; IP56; IP57; IP58; IP64; IP65; IP66; IP67; IP68; IP69; IP69K; IPX4; IPX5; IPX6; IPX7; IPX8; Не е оценен; Други
th: ระดับการป้องกันการรั่วซึม (IP): IP20; IP22; IP44; IP52; IP54; IP55; IP56; IP57; IP58; IP64; IP65; IP66; IP67; IP68; IP69; IP69K; IPX4; IPX5; IPX6; IPX7; IPX8; ไม่ได้รับการจัดอันดับ; อื่นๆ
vi: Chỉ số bảo vệ chống xâm nhập (IP): IP20; IP22; IP44; IP52; IP54; IP55; IP56; IP57; IP58; IP64; IP65; IP66; IP67; IP68; IP69; IP69K; IPX4; IPX5; IPX6; IPX7; IPX8; Chưa xếp hạng; Khác
hu: Behatolás elleni védelem (IP) besorolása: IP20; IP22; IP44; IP52; IP54; IP55; IP56; IP57; IP58; IP64; IP65; IP66; IP67; IP68; IP69; IP69K; IPX4; IPX5; IPX6; IPX7; IPX8; Nincs értékelve; Egyéb
sv: Kapslingsklassning (IP): IP20; IP22; IP44; IP52; IP54; IP55; IP56; IP57; IP58; IP64; IP65; IP66; IP67; IP68; IP69; IP69K; IPX4; IPX5; IPX6; IPX7; IPX8; Inte betygsatt; Övrigt
lt-LT: Apsaugos nuo prasiskverbimo (IP) klasė: IP20; IP22; IP44; IP52; IP54; IP55; IP56; IP57; IP58; IP64; IP65; IP66; IP67; IP68; IP69; IP69K; IPX4; IPX5; IPX6; IPX7; IPX8; Neįvertintas; Kita
el: Βαθμός προστασίας από εισροή (IP): IP20; IP22; IP44; IP52; IP54; IP55; IP56; IP57; IP58; IP64; IP65; IP66; IP67; IP68; IP69; IP69K; IPX4; IPX5; IPX6; IPX7; IPX8; Χωρίς διαβάθμιση; Άλλο
zh-CN: 防护等级 (IP): IP20; IP22; IP44; IP52; IP54; IP55; IP56; IP57; IP58; IP64; IP65; IP66; IP67; IP68; IP69; IP69K; IPX4; IPX5; IPX6; IPX7; IPX8; 未评级; 其他
ru: Степень защиты (IP): IP20; IP22; IP44; IP52; IP54; IP55; IP56; IP57; IP58; IP64; IP65; IP66; IP67; IP68; IP69; IP69K; IPX4; IPX5; IPX6; IPX7; IPX8; Не определена; Другая
ja: 侵入保護（IP）等級: IP20; IP22; IP44; IP52; IP54; IP55; IP56; IP57; IP58; IP64; IP65; IP66; IP67; IP68; IP69; IP69K; IPX4; IPX5; IPX6; IPX7; IPX8; 評価なし; その他
nl: Bescherming tegen binnendringen (IP)-classificatie: IP20; IP22; IP44; IP52; IP54; IP55; IP56; IP57; IP58; IP64; IP65; IP66; IP67; IP68; IP69; IP69K; IPX4; IPX5; IPX6; IPX7; IPX8; Niet beoordeeld; Andere
fr: Indice de protection (IP): IP20; IP22; IP44; IP52; IP54; IP55; IP56; IP57; IP58; IP64; IP65; IP66; IP67; IP68; IP69; IP69K; IPX4; IPX5; IPX6; IPX7; IPX8; Non évalué; Autre
fi: Suojausluokka (IP): IP20; IP22; IP44; IP52; IP54; IP55; IP56; IP57; IP58; IP64; IP65; IP66; IP67; IP68; IP69; IP69K; IPX4; IPX5; IPX6; IPX7; IPX8; Ei arvioitu; Muu
pl: Stopień ochrony IP: IP20; IP22; IP44; IP52; IP54; IP55; IP56; IP57; IP58; IP64; IP65; IP66; IP67; IP68; IP69; IP69K; IPX4; IPX5; IPX6; IPX7; IPX8; Nieokreślony; Inne
pt-BR: Classificação de proteção (IP): IP20; IP22; IP44; IP52; IP54; IP55; IP56; IP57; IP58; IP64; IP65; IP66; IP67; IP68; IP69; IP69K; IPX4; IPX5; IPX6; IPX7; IPX8; Não classificado; Outro
sk-SK: Stupeň krytia (IP): IP20; IP22; IP44; IP52; IP54; IP55; IP56; IP57; IP58; IP64; IP65; IP66; IP67; IP68; IP69; IP69K; IPX4; IPX5; IPX6; IPX7; IPX8; Nehodnotené; Iné
ko: 침투 방지(IP) 등급: IP20; IP22; IP44; IP52; IP54; IP55; IP56; IP57; IP58; IP64; IP65; IP66; IP67; IP68; IP69; IP69K; IPX4; IPX5; IPX6; IPX7; IPX8; 평가되지 않음; 기타
it: Grado di protezione ingresso (IP): IP20; IP22; IP44; IP52; IP54; IP55; IP56; IP57; IP58; IP64; IP65; IP66; IP67; IP68; IP69; IP69K; IPX4; IPX5; IPX6; IPX7; IPX8; Non valutato; Altro
zh-TW: 防護等級 (IP): IP20; IP22; IP44; IP52; IP54; IP55; IP56; IP57; IP58; IP64; IP65; IP66; IP67; IP68; IP69; IP69K; IPX4; IPX5; IPX6; IPX7; IPX8; 未分級; 其他
nb: IP-klassifisering (inntrengningsbeskyttelse): IP20; IP22; IP44; IP52; IP54; IP55; IP56; IP57; IP58; IP64; IP65; IP66; IP67; IP68; IP69; IP69K; IPX4; IPX5; IPX6; IPX7; IPX8; Ikke vurdert; Annet
de: Schutzart (IP): IP20; IP22; IP44; IP52; IP54; IP55; IP56; IP57; IP58; IP64; IP65; IP66; IP67; IP68; IP69; IP69K; IPX4; IPX5; IPX6; IPX7; IPX8; Nicht bewertet; Sonstiges
cs: Stupeň ochrany proti vniknutí (IP): IP20; IP22; IP44; IP52; IP54; IP55; IP56; IP57; IP58; IP64; IP65; IP66; IP67; IP68; IP69; IP69K; IPX4; IPX5; IPX6; IPX7; IPX8; Nehodnoceno; Jiné
da: IP-klassificering (indtrængningsbeskyttelse): IP20; IP22; IP44; IP52; IP54; IP55; IP56; IP57; IP58; IP64; IP65; IP66; IP67; IP68; IP69; IP69K; IPX4; IPX5; IPX6; IPX7; IPX8; Ikke klassificeret; Andet
ro-RO: Grad de protecție la pătrundere (IP): IP20; IP22; IP44; IP52; IP54; IP55; IP56; IP57; IP58; IP64; IP65; IP66; IP67; IP68; IP69; IP69K; IPX4; IPX5; IPX6; IPX7; IPX8; Neclasificat; Altele
en: Ingress protection (IP) rating: IP20; IP22; IP44; IP52; IP54; IP55; IP56; IP57; IP58; IP64; IP65; IP66; IP67; IP68; IP69; IP69K; IPX4; IPX5; IPX6; IPX7; IPX8; Not rated; Other
pt-PT: Classificação de proteção de entrada (IP): IP20; IP22; IP44; IP52; IP54; IP55; IP56; IP57; IP58; IP64; IP65; IP66; IP67; IP68; IP69; IP69K; IPX4; IPX5; IPX6; IPX7; IPX8; Não classificado; Outro
tr: Giriş koruma (IP) derecesi: IP20; IP22; IP44; IP52; IP54; IP55; IP56; IP57; IP58; IP64; IP65; IP66; IP67; IP68; IP69; IP69K; IPX4; IPX5; IPX6; IPX7; IPX8; Derecelendirilmemiş; Diğer